最高法院刑事判決　　　　　　一○○年度台上字第四三八九號
上　訴　人　王○○
上列上訴人因妨害性自主案件，不服台灣高等法院中華民國一○
○年六月十六日第二審判決（九十九年度上訴字第三六七四號，
起訴案號：台灣士林地方法院檢察署九十八年度偵字第一四八一
三號），提起上訴，本院判決如下：
    主  文
上訴駁回。
    理  由
按刑事訴訟法第三百七十七條規定，上訴於第三審法院，非以判
決違背法令為理由，不得為之。是提起第三審上訴，應以原判決
違背法令為理由，係屬法定要件。如果上訴理由書狀並未依據卷
內訴訟資料，具體指摘原判決不適用何種法則或如何適用不當，
或所指摘原判決違法情事，顯與法律規定得為第三審上訴理由之
違法情形，不相適合時，均應認其上訴為違背法律上之程式，予
以駁回。本件原判決撤銷第一審之科刑判決，改判論處上訴人王
○○對於未滿十四歲之女子為性交罪刑，已詳述認定犯罪事實所
憑之證據及認定之理由。並對如何認定：上訴人否認犯行之辯解
，不足採信；告訴人即未滿十四歲之Ａ女（姓名年籍詳卷）在偵
查及審理中之指述，可以採取；依馬偕醫院受理疑似性侵害事件
驗傷診斷書之記載，Ａ女身體各部位無明顯外傷，但「陰部舟狀
窩及後陰唇繫帶」處確有紅色瘀血約○．五公分傷勢，堪認Ａ女
指述上訴人曾將手指及性器進入其性器等語，係有所憑；上訴人
有對Ａ女係未滿十四歲之女子，而與之性交之不確定故意；皆已
依據卷內資料予以指駁及說明，從形式上觀察，原判決並無違背
法令之情形存在。查原判決並非單依Ａ女之指證，而為不利上訴
人之認定，其理由已敘明尚參酌上訴人不利己之供述，證人即Ａ
女學校教師林○○（名字詳卷）、上訴人之女友程○○、胞弟王
○○於偵查中之證言，佐以上揭驗傷診斷書，上訴人住處現場圖
等資料，憑為判斷之依據。又刑之量定係屬事實審法院得依職權
自由裁量之事項，而科刑時茍已以行為人之責任為基礎，斟酌刑
法第五十七條各款所列情狀而未逾法定刑度，或濫用權限情形，
即不得遽指為違法。原判決已說明經斟酌刑法第五十七條規定情
形，為量刑之基礎，而對上訴人量處罪刑，並無逾法定刑度及濫
用權限之情形，自無違法可言。上訴意旨未依據卷證資料具體指
摘原判決如何違背法令，且置原判決之論敘於不顧，仍持原判決
已說明理由而捨棄不採之陳詞，以原判決僅憑Ａ女單方證詞認定
上訴人犯罪；Ａ女體內未採驗出上訴人之ＤＮＡ，足證上訴人之
生殖器未進入Ａ女體內，且兩人間究為性交或猥褻，亦有疑問，
原審採證認事顯有違誤；Ａ女尚未成年，且自陳與上訴人相遇時
並無性經驗，是當時或因緊張及有疼痛感，致誤以為上訴人生殖
器已進入其生殖器內；上訴人與Ａ女在深夜相遇及相處，該時段
一般人精神較不集中，且上訴人智能偏低，客觀上是否能認識Ａ
女係未滿十四歲之女子，亦有疑義；上訴人須奉養祖父，且有一
個女兒待撫養，近期又身體狀況不好云云，再為事實上之爭辯，
對原審採證認事、量刑之職權行使及不影響判決本旨之枝節事項
，徒憑己意，任意指摘，難謂已符合首揭法定上訴要件。其上訴
違背法律上之程式，應予駁回。
據上論結，應依刑事訴訟法第三百九十五條前段，判決如主文。
中    華    民    國  一○○  年    八    月   十一   日
                      最高法院刑事第十一庭
                          審判長法官  陳  世  淙  
                                法官  陳  東  誥  
                                法官  何  菁  莪  
                                法官  施  俊  堯  
                                法官  洪  昌  宏  
本件正本證明與原本無異
                                      書  記  官  
中    華    民    國  一○○  年    八    月   十六   日
                                                      Q